【裁判字號】    97,消債清,101
【裁判日期】    980210
【裁判案由】    清算事件
【裁判全文】
臺灣臺中地方法院民事裁定           97年度消債清字第101號
聲  請  人  子○○○○○○
債  權  人  元大商業銀行股份有限公司
                      統一編號.
債  權  人  台新國際商業銀行股份有限公司
                      統一編號.
法定代理人  辰○○
債  權  人  中國信託商業銀行股份有限公司
                      統一編號.
法定代理人  巳○○
債  權  人  渣打國際商業銀行股份有限公司
                      統一編號.
法定代理人  丙○○
債  權  人  遠東國際商業銀行股份有限公司
                        1樓及.
                      統一編號.
法定代理人  卯○○
                        1樓及.
債  權  人  玉山商業銀行股份有限公司
                      統一編號.
法定代理人  寅○○
債  權  人  國泰世華商業銀行股份有限公司
                      統一編號.
法定代理人  戊○○
債  權  人  香港商香港上海豐銀行股份有限公司
                      統一編號.
法定代理人  丁○○
債  權  人  台北富邦商業銀行股份有限公司
                      統一編號.
法定代理人  甲○○
債  權  人  臺灣新光商業銀行股份有限公司
                        .30.
                      統一編號.
法定代理人  壬○○
                        .30.
債  權  人  安泰商業銀行股份有限公司
                      統一編號.
法定代理人  己○○
債  權  人  永豐信用卡股份有限公司
                      統一編號.
法定代理人  乙○○
債  權  人  慶豐商業銀行股份有限公司
                      統一編號.
法定代理人  丑○○
債  權  人  大眾商業銀行股份有限公司
                        地下1.
                      統一編號.
法定代理人  癸○○
                        地下1.
債  權  人  美國運通信用卡股份有限公司
                      統一編號.
法定代理人  辛○○
債  權  人  兆豐國際商業銀行股份有限公司
                      統一編號.
債  權  人  萬泰商業銀行股份有限公司
                      統一編號.
法定代理人  庚○○
上列當事人因消費者債務清理事件聲請清算，本院裁定如下：
    主  文
債務人子○○○○○○自中華民國九十八年二月十日起開始清算
程序，並同時終止。
    理  由
一、按法院開始清算程序之裁定，應載明其年、月、日、時，並
    即時發生效力；債務人之財產不敷清償清算程序之費用時，
    法院應裁定開始清算程序，並同時終止清算程序，消費者債
    務清理條例第八十三條第一項、第八十五條第一項分別定有
    明文。
二、本件債務人主張：其積欠債務四百二十二萬餘元，但因無力
    繳付，目前財產僅有靈骨塔位二只（價值約八萬元），並以
    書面向最大債權金融機構請求共同協商債務清償方案，惟協
    商不成立，其又未經法院裁定開始更生程序或許可和解或宣
    告破產，爰向本院聲請清算等語。經查：債務人所主張之上
    開事實，業據提出債務人及其配偶財產清冊、所得清單、債
    務人名冊、協商不成立證明書、土地登記簿謄本等為證，並
    經本院訊問屬實，此外，本件亦查無消費者債務清理條例第
    六條第三項、第八條或第八十二條第二項所定駁回清算聲請
    之事由存在，則債務人聲請清算，應屬有據，爰裁定如主文
    。
三、再依債務人提出之財產及收入財稅資料所示，債務人之保單
    均已質押，除上述靈骨塔位外，並無任何財產可供清算分配
    ，爰參酌本件清算程序之規模及靈骨塔位變現難易程度，堪
    認債務人之財產不敷清償清算程序之費用，爰依上開規定裁
    定開始本件清算程序，並同時終止清算程序。
四、本件依債務人消費明細顯示，其消費內容多有奢侈、浪費及
    投機之性質，並非生活必要之支出，核與消費者債務清理條
    例第一百三十四條第四款所稱：「浪費、賭博或其他投機行
    為，致財產顯然減少或負擔過重之債務」等不免責事由相當
    。其雖經本院訊問時提示其消費明細，但仍表示繼續聲請清
    算，從而本件如經裁定不予免責，勢將徒增程序勞費，毫無
    實益。惟因前述理由三之說明，本件依法仍應准許清算，並
    同時終止，併此敘明。
中    華    民    國    98    年    2     月    10    日
                            民事庭法官  張升星
上為正本係照原本作成
如不服本裁定，應於裁定送達後10日內，以書狀向本院提出抗告
，並繳納抗告費新臺幣1千元
中    華    民    國    98    年    2     月    10    日
                            書  記  官  許國慶


司法院資訊處製作；財團法人民間司法改革基金會備份。
